【裁判字號】    99,裁,1127
【裁判日期】    990520
【裁判案由】    虛報出口貨物
【裁判全文】
最  高  行  政  法  院  裁  定
                                      99年度裁字第1127號
上  訴  人  奇美佳股份有限公司
代  表  人  甲○○
訴訟代理人  林明正律師
被 上訴 人  財政部基隆關稅局
代  表  人  蔡秋吉
上列當事人間虛報出口貨物事件，上訴人對於中華民國99年3月4
日臺北高等行政法院98年度訴字第2176號判決，提起上訴，本院
裁定如下：
    主  文
上訴駁回。
上訴審訴訟費用由上訴人負擔。
    理  由
一、按對於高等行政法院判決之上訴，非以其違背法令為理由，
    不得為之，行政訴訟法第242條定有明文。依同法第243條第
    1項規定，判決不適用法規或適用不當者，為違背法令；而
    判決有同條第2項所列各款情形之一者，為當然違背法令。
    是當事人對於高等行政法院判決上訴，如依行政訴訟法第24
    3條第1項規定，以高等行政法院判決有不適用法規或適用不
    當為理由時，其上訴狀或理由書應有具體之指摘，並揭示該
    法規之條項或其內容；若係成文法以外之法則，應揭示該法
    則之旨趣；倘為司法院解釋或本院之判例，則應揭示該判解
    之字號或其內容。如以行政訴訟法第243條第2項所列各款情
    形為理由時，其上訴狀或理由書，應揭示合於該條項各款之
    事實。上訴狀或理由書如未依此項方法表明，或其所表明者
    與上開法條規定不合時，即難認為已對高等行政法院判決之
    違背法令有具體之指摘，其上訴自難認為合法。
二、緣上訴人委由耀邦報關行於民國97年7月9日向被上訴人報運
    出口委託中國大陸加工布料乙批（出口報單號碼：第AA/97/
    2987/9008號），經被上訴人查核結果，其中第5項貨物離岸
    價格高報，經審理上訴人虛報出口貨物價值之違章行為，爰
    依海關緝私條例第37條第2項規定，以97年9月2日97年第097
    01595號處分書，處虛報部分離岸價格全額之罰鍰新臺幣1,3
    53,100元。上訴人不服，循序提起行政訴訟，遭原審判決駁
    回，乃對原判決上訴，主張：「報運貨物進口涉及虛報案件
    裁罰金額參考表」（下稱參考表）第3點與第4點違章情形相
    仿，但裁罰金額之計算方式卻全然不同，參考表第3點之裁
    罰金額為「處虛報部分離岸價格全額罰鍰」，參考表第4點
    裁罰金額卻為「虛報出口貨物離岸價格高於實際出口貨物離
    岸價格差額之30%罰鍰」，係無正當理由而給予差別待遇之
    違法，原處分依據參考表第3點處罰上訴人，原審仍予以維
    持，顯有違憲法所揭櫫之平等原則；縱認參考表無違平等原
    則，上訴人虛報貨物部分，亦應以貨物離岸價格之同額為裁
    罰金額，原處分計算裁罰金額亦有錯誤，原審仍予以維持，
    仍有判決適用法規不當之違法等語，雖以該判決違背法令為
    由，惟核其上訴理由，係就原審取捨證據、認定事實之職權
    行使，指摘其為不當，並就原審已論斷者，再執無涉之參考
    表第4點以平等原則為爭議，而非具體表明合於不適用法規
    、適用法規不當、或行政訴訟法第243條第2項所列各款之情
    形，難認對該判決之如何違背法令已有具體之指摘。依首開
    規定及說明，應認其上訴為不合法。
三、據上論結，本件上訴為不合法。依行政訴訟法第249條第1項
    前段、第104條、民事訴訟法第95條、第78條，裁定如主文
    。
中    華    民    國    99    年    5     月    20    日
                    最高行政法院第一庭
                        審判長法官  鄭  淑  貞
                              法官  黃  淑  玲
                              法官  姜  素  娥
                              法官  楊  惠  欽
                              法官  胡  方  新

以  上  正  本  證  明  與  原  本  無  異
中    華    民    國    99    年    5     月    21    日
                              書記官  郭  育  玎

司法院資訊處製作；財團法人民間司法改革基金會備份。
